【裁判字號】    89,易,1935
【裁判日期】    891102
【裁判案由】    贓物
【裁判全文】
臺灣臺北地方法院刑事判決                        八十九年度易字第一九三五號
    公  訴  人  臺灣臺北地方法院檢察署檢察官
    被      告  乙○○
右列被告因贓物案件，經檢察官提起公訴（八十九年度偵字第一○○二八號），本院
判決如左：
    主  文
乙○○連續牙保贓物，累犯，處拘役貳拾日。
    事  實
一、乙○○前於民國（下同）八十六年間，因違反麻醉藥品管理條例案件，經台灣板
    橋地方法院判處有期徒刑六月，於八十六年七月十五日易科罰金執行完畢，猶不
    知悔改，於任職台北縣中和市○○路○段二十號全興汽機車借款當舖（下稱全興
    當舖）之職員時，竟基於概括犯意，明知丁○○係通緝犯且丁○○所持有價值約
    新台幣（下同）十萬元之華碩筆記型電腦一台（機號０１Ｎ0000000）及
    價值約三萬五千七百元之ＭＯＴＯＲＯＬＡ  Ｖ３６８８行動電話二支均係丁○
    ○竊取或以竊取之信用卡盜刷購得之贓物，先於八十九年二月十日，介紹牙保丁
    ○○至台北縣中和市○○路某民營當舖，以三萬元典當丁○○上揭行竊所得之筆
    記型電腦一台；又於同年月十三日，在上址全興當舖，乙○○又介紹牙保丁○○
    以二萬五千元販售前揭行動電話二支予不詳姓名之人，嗣於八十九年三月五日經
    警循線查獲，並扣得ＭＯＴＯＲＯＬＡ  Ｖ３６８８行動電話二支。
二、案經台北縣警察局新店分局報告台灣台北地方法院檢察署檢察官偵查起訴
    。
    理  由
一、訊據被告乙○○固承認有於上揭時、地為丁○○典當及販售筆記型電腦及行動電
    話，惟矢口否認有何牙保贓物之犯行，辯稱：丁○○告知電腦是丁○○女兒的，
    行動電話是丁○○朋友欠他錢，他拿朋友的信用卡刷來的，伊並不知道電腦及行
    動電話是贓物云云。惟查，（一）前開筆記型電腦為丁○○於八十九年二月七日
    ，在台北縣深坑鄉深坑子二十七巷附近行竊所得；丁○○復於八十九年二月十二
    日，在台北縣深坑鄉平埔二三三號，竊取甲○○之皮包，並持皮包內之信用卡盜
    刷購買ＭＯＴＯＲＯＬＡ  Ｖ３６８８行動電話二支，業據丁○○自白在卷，並
    據被害人丙○○、甲○○指陳屬實，上開物品為贓物之事實，自堪認定。（二）
    被告乙○○於為右揭犯行為時係當舖之職員，且明知丁○○並無工作又為通緝犯
    ，業據被告供承在卷（見本院八十九年十月四日訊問筆錄）；被告既為任職典當
    業務之人，對於來源不明之典當物品，應有較高於一般人之認識，前開電腦及行
    動電話之市價分別為十萬元及三萬五千多元，且均為新品，被告卻分別以三萬元
    及二萬五千元介紹買賣，被告辯稱不知電腦及行動電話是贓物云云，顯難採信，
    事證明確，其犯行堪以認定，應依法論科。
二、核被告乙○○所為係犯刑法第三百四十九條第二項牙保贓物罪。公訴人認被告係
    犯同法第三百四十九條第一項收受贓物罪，尚有未洽，惟其基本事實同一，本院
    自應予以審理，並變更其起訴法條。被告先後二次牙保贓物犯行，時間緊接，觸
    犯構成要件相同之罪名，顯係基於概括犯意反覆為之，應依連續犯論以一罪，並
    加重其刑。查被告前因違反麻罪藥品管理條例，經台灣板橋地方法院判處有期徒
    刑六月，於八十六年七月十五日易科罰金執行完畢，此有台灣高等法院被告全國
    前案紀錄表附卷可稽，於五年以內再犯本件有期徒刑以上之罪，為累犯，應依刑
    法第四十七條規定，加重其刑。爰審酌被告犯罪後未坦承犯行，惟犯罪對社會所
    生之危害非鉅，犯罪情節尚屬輕微，且將代為典當之筆記型電腦一台返還予被害
    人等一切情狀，量處如主文所示之刑。扣案之ＭＯＴＯＲＯＬＡ  Ｖ３６８８行
    動電話二支，並非供犯罪所用之物，亦非被告所有，爰不予宣告沒收。
據上論斷，應依刑事訴訟法第二百九十九條第一項前段、第三百條，刑法第五十六條
、第三百四十九條第二項、第四十七條，罰金罰鍰提高標準條例第一條前段，判決如
主文。
本案經檢官孟令士到庭執行職務。
中      華      民      國      八十九      年    十一    月      二    日
                                      臺灣臺北地方法院刑事第三庭
                                          法  官  吳  淑  惠
右正本證明與原本無異。
如不服本判決，應於判決送達後十日內，向本院提出上訴狀。
                                          書記官  林  淑  卿
中      華      民      國      八十九      年    十一    月      二    日
附錄本案論罪科刑法條全文
刑法第三百四十九條第二項
收受贓物者，處三年以下有期徒刑、拘役或五百元以下罰金。
搬運、寄藏、故買贓物或為牙保者，處五年以下有期徒刑、拘役或科或併科一千元以
下罰金。
因贓物變得之財物，以贓物論。


司法院資訊處製作；財團法人民間司法改革基金會備份。
